臺灣新竹地方法院刑事判決
111年度原易字第45號
公  訴  人  臺灣新竹地方檢察署檢察官
被      告  古晉宗




指定辯護人  本院公設辯護人周凱珍  
被      告  黃名輝


上列被告因妨害自由等案件，經檢察官提起公訴（110年度少連
偵字第70號），經本院改行簡式審判程序，判決如下:
    主  文
甲○○共同犯侵入住宅罪，共貳罪，各處有期徒刑參月，如易科罰
金，均以新臺幣壹仟元折算壹日；又共同犯毀損他人物品罪，處
有期徒刑貳月，如易科罰金，以新臺幣壹仟元折算壹日；又犯結
夥毀越窗戶侵入住宅竊盜未遂罪，處有期徒刑捌月。有期徒刑得
易科罰金部分，應執行有期徒刑柒月，如易科罰金，以新臺幣壹
仟元折算壹日。
戊○○共同犯侵入住宅罪，處有期徒刑貳月，如易科罰金，以新臺
幣壹仟元折算壹日。
    事實及理由
一、本件犯罪事實及證據，除證據部分補充「被告甲○○、戊○○於
    本院準備程序及簡式審判程序時之自白」外，餘均引用檢察
    官起訴書之記載（如附件）。
二、論罪科刑：
(一)核被告甲○○所為，就起訴書犯罪事實欄一所為，係犯刑法第
    306條第1項之侵入住宅罪；就起訴書犯罪事實欄二所為，係
    犯刑法第306條第1項之侵入住宅罪、刑法第354條之毀損他
    人物品罪；就起訴書犯罪事實欄三所為，係犯刑法第321 條
    第2項、第1項第1、2、4款之結夥毀越窗戶侵入住宅竊盜未
    遂罪；核被告戊○○就起訴書犯罪事實欄一所為，係犯刑法第
    306條第1項之侵入住宅罪。被告甲○○、戊○○、丁○○(另行審
    結)，就起訴書犯罪事實欄一犯行；被告甲○○、丁○○、宋○震
    、方○翔，就起訴書犯罪事實欄二、三犯行，具有犯意聯絡
    及行為分擔，均應依刑法第28條之規定，論以共同正犯。被
    告甲○○所犯上開4罪間，犯意各別，行為互殊，應予分論併
    罰。
(二)至檢察官起訴書雖記載被告甲○○犯罪事實欄二、三犯行，係
    成年人與少年宋○震、方○翔共同為之，而認被告甲○○此部分
    犯行應依兒童及少年福利與權益保障法第112條第1項規定加
    重其刑等語，然被告甲○○係民國00年00月00日生，於起訴書
    犯罪事實欄二、三行為時，尚未滿20歲，此有被告之個人戶
    籍資料查詢在卷可稽（見本院卷第15頁），自無依兒童及少
    年福利與權益保障法第112條第1項前段規定加重其刑之餘地
    ，起訴書所載容有誤會，而此部分業據公訴檢察官當庭更正
    (本院卷第125頁)，附此敘明。
(三)爰以行為人之責任為基礎，審酌被告甲○○、戊○○與丁○○為朋
    友關係，因債務糾紛，率爾與丁○○一同為本案犯行，嚴重破
    壞告訴人乙○○、丙○○○居住安寧及安全，被告甲○○又毀損告
    訴人住宅窗戶、結夥侵入告訴人住處著手竊取財物，毫不尊
    重他人財產權，全無法治觀念，所為實不可取，考量被告甲○○、戊○○均已坦承犯行，但未與告訴人達成和解、賠償損害
    之犯後態度，兼衡被告2人之素行、犯罪之動機、目的、參
    與程度，暨被告甲○○自述高中肄業之智識程度，入監前在物
    流公司從事搬貨工作、未婚無子、與母親同住之經濟及家庭
    狀況等一切情狀；被告戊○○自述高中肄業之智識程度，目前
    在鐵工工廠工作、未婚無子、與父親、祖母、哥哥、嫂嫂同
    住之經濟及家庭狀況等一切情狀(本院卷第132頁)，分別量
    處如主文所示之刑暨就得易科罰金之有期徒刑諭知折算標準
    ，並就被告甲○○有期徒刑得易科罰金部分定應執行之刑及諭
    知易科罰金之折算標準。
三、沒收部分：
　　未扣案之鐵棍1支，雖係被告甲○○、丁○○、少年宋○震、方○
    翔共同為起訴書犯罪事實欄二毀損他人物品犯行所用之物，
    惟無積極證據證明現仍存在，且欠缺刑法上之重要性，爰均
    不予宣告沒收或追徵。　　　
據上論斷，應依刑事訴訟法第273條之1第1項、第299條第1項前
段、第310條之2、第454條第2項，判決如主文。
本案經檢察官劉晏如提起公訴，檢察官陳郁仁到庭執行職務。
中　　華　　民　　國   111    年    12    月    5    日
                  刑事第三庭    法  官  黃怡文
以上正本證明與原本無異。
如不服本判決應於收受本判決後20日內向本院提出上訴書狀，上
訴書狀應敘述具體理由。上訴書狀未敘述上訴理由者，應於上訴
期間屆滿後20日內補提理由書狀於本院(均須按他造當事人之人
數附繕本 )「切勿逕送上級法院」。 
中　　華　　民　　國　　111 　年　　12　　月　　6 　　日
                                書記官  謝沛真    
附錄論罪科刑法條全文：
中華民國刑法第306條
無故侵入他人住宅、建築物或附連圍繞之土地或船艦者，處1年
以下有期徒刑、拘役或9千元以下罰金。
無故隱匿其內，或受退去之要求而仍留滯者，亦同。
中華民國刑法第321條
犯前條第1項、第2項之罪而有下列情形之一者，處6月以上5年以
下有期徒刑，得併科50萬元以下罰金：
一、侵入住宅或有人居住之建築物、船艦或隱匿其內而犯之。
二、毀越門窗、牆垣或其他安全設備而犯之。
三、攜帶兇器而犯之。
四、結夥三人以上而犯之。
五、乘火災、水災或其他災害之際而犯之。
六、在車站、港埠、航空站或其他供水、陸、空公眾運輸之舟、
    車、航空機內而犯之。
前項之未遂犯罰之。
中華民國刑法第354條
毀棄、損壞前二條以外之他人之物或致令不堪用，足以生損害於
公眾或他人者，處2年以下有期徒刑、拘役或1萬5千元以下罰金
。
（附件）
臺灣新竹地方檢察署檢察官起訴書
                                   110年度少連偵字第70號
　　被　　　告　丁○○　男　21歲（民國00年00月00日生）
　　　　　　　　　　　　住新竹縣○○鄉○○村○○路000號
                        (另案在法務部矯正署新竹監獄執行
                         中)
　　　　　　　　　　　　國民身分證統一編號：Z000000000號
　　　　　　　　甲○○　男　21歲（民國00年00月00日生）
　　　　　　　　　　　　住臺中市○○區○○里○○街000巷
　　　　　　　　　　　　　00號
　　　　　　　　　　　　居臺中市○○區○○里○村路00巷00
　　　　　　　　　　　　　號
                        (另案在法務部矯正署臺中分監執行
                         中)
　　　　　　　　　　　　國民身分證統一編號：Z000000000號
　　　　　　　　戊○○　男　19歲（民國00年0月00日生）
　　　　　　　　　　　　住苗栗縣○○鎮○○里○○街0段000
　　　　　　　　　　　　　巷0號
　　　　　　　　　　　　國民身分證統一編號：Z000000000號
上列被告因妨害自由等案件，業經偵查終結，認應提起公訴，茲
將犯罪事實及證據並所犯法條分敘如下：
　　　　犯罪事實
一、丁○○、甲○○、戊○○基於侵入住居之犯意聯絡，由丁○○駕駛車
    牌號碼000-0000號自用小客車搭載甲○○及戊○○，於民國109
    年9月27日0時13分許，未經乙○○同意，由甲○○爬窗侵入乙○○
    位於新竹縣○○鄉○○村○○路000號住處，再開門讓丁○○、戊○○
    進入，嗣丁○○以乙○○姪子林俊明積欠金錢為由要求乙○○代為
    償還欠款(丁○○、甲○○、戊○○所涉恐嚇取財部分，另為不起
    訴處分)。
二、丁○○、甲○○、與少年宋○震(92年10月生，真實姓名年籍詳卷
    ，所涉妨害自由等罪嫌，另由警方移送臺灣新竹地方法院少
    年法庭)、方○翔(91年12月生，真實姓名年籍詳卷，所涉妨
    害自由等罪嫌，另由警方移送臺灣新竹地方法院少年法庭)
    ，基於毀損、侵入住居之犯意聯絡，由丁○○駕駛車牌號碼00
    0-0000號自用小客車搭載甲○○及少年宋○震，於109年10月2
    日10時50分許，未經乙○○、丙○○○同意，持鐵棍毀損窗戶玻
    璃6片，爬窗侵入渠等位於新竹縣○○鄉○○村○○路000號住處，
    致上開窗戶不堪使用，足生損害於丙○○○。
三、丁○○、甲○○、與少年宋○震、方○翔共同意圖為自己不法之所
    有，基於加重竊盜之犯意聯絡，由丁○○駕駛車牌號碼000-00
    00號自用小客車搭載甲○○、與少年宋○震、方○翔，於109年1
    0月2日21時36分許，未經同意，進入新竹縣○○鄉○○村○○路00
    0號丙○○○住處房間，翻找丙○○○房間之物，然因無所獲而未
    得逞。
四、案經乙○○、丙○○○訴由新竹縣政府警察局竹東分局報告偵辦
    。
　　　　證據並所犯法條
一、證據清單及待證事實：
編號 證據名稱 待證事實 ㈠ 被告丁○○於警詢時及本署偵查中之供述。 1.證明犯罪事實一：   該日係由被告丁○○駕駛車牌號碼000-0000號自用小客車搭載被告甲○○、戊○○至告訴人乙○○與丙○○○之住處，並侵入住居之事實。 2.證明犯罪事實二：   該日係由被告丁○○駕駛車牌號碼000-0000號自用小客車搭載被告甲○○與少年宋○震、方○翔至乙○○與丙○○○之住處，少年宋○震持棒球棍砸破窗戶，被告甲○○爬窗進入開門，渠等一同侵入住居之事實。 3.證明犯罪事實三：   該日係由被告丁○○駕駛車牌號碼000-0000號自用小客車搭載被告甲○○與少年宋○震、方○翔至乙○○與丙○○○之住處，渠等4人均有進入乙○○與丙○○○之住處之事實。 ㈡ 被告甲○○於警詢時及本署偵查中之供述。 1.證明犯罪事實一：   該日係由被告丁○○駕駛車牌號碼000-0000號自用小客車搭載其與被告戊○○至告訴人乙○○與丙○○○之住處，由被告甲○○爬窗進入開門，該3人共同進入找告訴人乙○○之事實。 2.證明犯罪事實二：   該日係由被告丁○○駕駛車牌號碼000-0000號自用小客車搭載其與少年宋○震、方○翔至乙○○與丙○○○之住處，被告甲○○與少年宋○震、方○翔前往上址開窗戶欲進入，但遭上鎖，遂持棒球棍砸破窗戶進入，渠等持球棒砸毀一樓及二樓全部窗戶之事實。 3.證明犯罪事實三：   該日係由被告丁○○駕駛車牌號碼000-0000號自用小客車搭載其、宋○震、方○翔至乙○○與丙○○○之住處之事實。 ㈢ 被告戊○○於警詢時及本署偵查中之供述。 證明犯罪事實一之下列事實：該日係由被告丁○○駕駛車牌號碼000-0000號自用小客車搭載其與甲○○至乙○○住處，被告丁○○爬窗進入之事實。 ㈣ 證人即少年方○翔於警詢時之證述。 1.證明犯罪事實二之下列事實： (1)該日係由被告丁○○駕駛車牌號碼000-0000號自用小客車搭載其與甲○○、少年宋○震至丙○○○住處之事實。 (2)被告丁○○與告訴人丙○○○之子乙○○有金錢糾紛，為了給乙○○警告，下車前被告丁○○給每人1根棒子，未經屋主同意進入上址，渠等共同砸毀該處上下層樓玻璃之事實。 2.證明犯罪事實三之下列事實： (1)該日係由被告丁○○駕駛車牌號碼000-0000號自用小客車搭載其與甲○○、少年宋○震至丙○○○住處之事實。 (2)未經同意進入丙○○○住處後，丁○○、甲○○翻動櫃子找一些值錢的東西之事實。 ㈤ 證人即少年宋○震於警詢時之證述。 1.證明犯罪事實二之下列事實： (1)該日係由被告丁○○駕駛車牌號碼000-0000號自用小客車搭載其與少年方○翔、被告甲○○至丙○○○住處之事實。 (2)被告丁○○與告訴人丙○○○之子乙○○有金錢糾紛，為了給乙○○警告，少年宋○震、方○翔、丁○○進入乙○○與丙○○○住處，少年宋○震、被告丁○○持鋁棒砸上址玻璃之事實。 2.證明犯罪事實三之下列事實：該日係由被告丁○○駕駛車牌號碼000-0000號自用小客車搭載其與甲○○、少年方○翔至丙○○○住處之事實。 ㈥ 證人即告訴人乙○○於警詢時之證述。 證明犯罪事實一、二之全部犯罪事實。 ㈦ 證人即告訴人丙○○○於警詢時之證述。 證明犯罪事實二、三之全部犯罪事實。 ㈧ 丙○○○住處窗戶照片6張、車輛詳細資料報表2張、監視器影像截圖畫面3張。 1.佐證犯罪事實一、犯罪事實三之被告等人係搭乘車牌號碼000-0000號自用小客車至乙○○及丙○○○住處之事實。 2.證明犯罪事實二丙○○○住處窗戶遭砸破之事實。 
二、核被告丁○○、甲○○、戊○○就上開犯罪事實一所為，係犯刑法
    第306條第1項之侵入住宅罪嫌；被告丁○○、甲○○就上開犯罪
    事實二所為，係犯刑法第306條第1項之侵入住宅、同法第35
    4條之毀損他人之物罪嫌；被告丁○○、甲○○就上開犯罪事實
    三所為，係犯刑法第321條第2項、第1項第1款、第2款、第4
    款之加重竊盜未遂罪嫌。被告丁○○、甲○○與少年宋○震、方○
    翔，就上開犯罪事實二及犯罪事實三之犯行有犯意聯絡與行
    為分擔，請論以共同正犯。被告丁○○、甲○○與少年宋○震、
    方○翔共犯上開犯行，請依兒童及少年福利與權益保障法第1
    12條第1項之規定，加重其刑。又被告丁○○、甲○○所為上開4
    罪嫌間，犯意各別、行為互殊，請予分論併罰。
三、依刑事訴訟法第251條第1項提起公訴。
　　此　致
臺灣新竹地方法院
中　　華　　民　　國　 111　　年　　8 　　月　　15　　日
　　　　　　　　　　　　　　　檢　察　官　劉晏如
本件證明與原本無異
中　　華　　民　　國　 111　　年　　8 　　月　　29　　日
                              書　記　官  許立青
附錄本案所犯法條全文：
中華民國刑法第306條
無故侵入他人住宅、建築物或附連圍繞之土地或船艦者，處 1
年以下有期徒刑、拘役或 9 千元以下罰金。
無故隱匿其內，或受退去之要求而仍留滯者，亦同。
中華民國刑法第354條
毀棄、損壞前二條以外之他人之物或致令不堪用，足以生損害於
公眾或他人者，處 2 年以下有期徒刑、拘役或 1 萬 5 千元以
下罰金。
中華民國刑法第321條
犯前條第 1 項、第 2 項之罪而有下列情形之一者，處 6 月以
上 5 年以下有期徒刑，得併科 50 萬元以下罰金：
一、侵入住宅或有人居住之建築物、船艦或隱匿其內而犯之。
二、毀越門窗、牆垣或其他安全設備而犯之。
三、攜帶兇器而犯之。
四、結夥三人以上而犯之。
五、乘火災、水災或其他災害之際而犯之。
六、在車站、港埠、航空站或其他供水、陸、空公眾運輸之舟、
    車、航空機內而犯之。
前項之未遂犯罰之。